---
title: "Relatório - Análise exploratória e descritiva do TravisTorrent"
output:
  html_document:
    df_print: paged
---

```{r setup, warning=FALSE, message=FALSE}
library(tidyverse)
library(here)
library(knitr)
theme_set(theme_bw())
```

```{r read}
projetos = read_csv(here::here("data/projetos.csv"))
cols(
  gh_project_name = col_character(),
  team = col_double(),
  lang = col_character(),
  sloc_end = col_integer(),
  sloc_med = col_double(),
  activity_period = col_integer(),
  num_commits = col_integer(),
  commits_per_month = col_double(),
  tests_per_kloc = col_double(),
  total_builds = col_integer(),
  build_success_prop = col_double(),
  builds_per_month = col_double(),
  tests_added_per_build = col_double(),
  tests_successful = col_double(),
  test_density = col_double(),
  test_size_avg = col_double()
)

projetos = projetos %>% 
    filter(lang != "javascript")
```

Quantidade de integrantes por projeto
```{r} 
projetos %>% 
    ggplot(aes(x = "", y = team)) + 
    geom_jitter(alpha = 0.4, width = 0.2, size = 0.8) +
    ylab("Número de Integrantes") + 
    ggtitle("Quantidade de integrantes por projeto") + 
    xlab("Projetos") 
    
```

Número de projetos pela quantidade de integrantes
```{r}
projetos %>% 
    ggplot(mapping = aes(x = team)) + 
    geom_histogram(bins = 20, binwidth = 10, colour="black", fill="white") + 
    geom_rug(alpha = 0.5) +
    ylab("Número de Projetos") + 
    xlab("Tamanho da equipe") +
    ggtitle("Número de projetos pela quantidade de integrantes") +
    geom_vline(aes(xintercept=mean(team, na.rm=T)),color="red", linetype="dashed", size=1)
    
```

Quantidade de projetos pela linguagem de programação
```{r}
projetos %>% 
    group_by(lang) %>% 
    summarise(n = n()) %>% 
    ggplot(aes(x = lang, y = n)) + 
    geom_col(colour="black", fill="white", show.legend = TRUE) + 
    ylab("Quantidade de projetos") + 
    xlab("Linguagem de programação") +
    ggtitle("Quantidade de projetos pela linguagem de programação") 
```

Quantidade de integrantes por linguagem de programação
```{r}
projetos %>% 
    ggplot(aes(x = lang, y = team)) + 
    geom_jitter(alpha = .4, width = .2, size = .8) +
    ylab("Quantidade de integrantes") + 
    xlab("Linguagem de programação") +
    ggtitle("Quantidade de integrantes por linguagem de programação")
```

Quantidade de builds pela linguagem de programação
```{r}
projetos %>% 
    ggplot(aes(x = lang, y = build_success_prop)) + 
    geom_jitter(alpha = 0.4, width = 0.2, size = 0.8) +
    ylab("Proporção de builds de sucesso") + 
    ggtitle("Quantidade de builds de sucesso por linguagem de programação") + 
    xlab("Linguagem de programação") 
```

Propoção de builds de sucesso por linguagem de programação
```{r}
projetos %>% 
    ggplot(aes(x= build_success_prop)) + 
    geom_histogram(bins = 10, colour="black", fill="white") + 
    facet_grid(lang ~ .) + 
    ylab("Quantidade de projetos") + 
    xlab("Proporção de build de sucesso") +
    ggtitle("Propoção de builds de sucesso por linguagem de programação")
```

PERGUNTAS
PERGUNTA 1 - Total de integrantes de todos os projetos por linguagem de programação
```{r}
projetos %>% 
  group_by(lang) %>% 
  summarise(total = sum(team)) %>% 
  arrange(total) %>%
  ggplot(aes(x = lang, y = total)) + 
  geom_col(colour="black", fill="white") +
  ylab("Quantidade de integrantes") + 
  xlab("Linguagem de programação") +
  ggtitle("Total de integrantes de todos os projetos por linguagem de programação") 
  
```  


```{r}
projetos %>% 
    ggplot(aes(x = team)) + 
    geom_histogram(bins = 20, fill = "white", color = "blue") + 
    geom_rug(alpha = .3) + 
    facet_grid(lang ~ .) 
```


PERGUNTA 2 - Comparar projetos em java e ruby que tenham aos menos 10 integrantes. Comparar em relação a variação na proporção de buids que são sucesso
```{r}
projetos %>% 
    filter(team >= 10) %>%
    ggplot(aes(x= lang,  y = build_success_prop)) + 
    geom_boxplot(width = .25) + 
    ylab("Proporção de builds de sucesso") + 
    xlab("Linguagem de programação") +
    ggtitle("")
```

```{r}
projetos %>% 
    filter(team >= 10) %>%
    ggplot(aes(x = lang, y = build_success_prop)) + 
    geom_jitter(alpha = .4, width = .2, size = .8) +
     ylab("Proporção de builds de sucesso") + 
    xlab("Linguagem de programação") +
    ggtitle("Quantidade de integrantes por linguagem de programação")
    ```
    
