---
title: "Relatório - Análise exploratória e descritiva do TravisTorrent"
output:
  html_document:
    df_print: paged
---

```{r setup, warning=FALSE, message=FALSE}
library(tidyverse)
library(here)
library(knitr)
theme_set(theme_bw())
```

```{r read}
projetos = read_csv(here::here("data/projetos.csv"))
cols(
  gh_project_name = col_character(),
  team = col_double(),
  lang = col_character(),
  sloc_end = col_integer(),
  sloc_med = col_double(),
  activity_period = col_integer(),
  num_commits = col_integer(),
  commits_per_month = col_double(),
  tests_per_kloc = col_double(),
  total_builds = col_integer(),
  build_success_prop = col_double(),
  builds_per_month = col_double(),
  tests_added_per_build = col_double(),
  tests_successful = col_double(),
  test_density = col_double(),
  test_size_avg = col_double()
)

projetos = projetos %>% 
    filter(lang != "javascript")
```

===== Variável: Equipe
Quantidade de integrantes por projeto
```{r} 
projetos %>% 
    ggplot(aes(x = "", y = team)) + 
    geom_jitter(alpha = 0.4, width = 0.2, size = 0.8) +
    ylab("Número de Integrantes") + 
    ggtitle("Quantidade de integrantes por projeto") + 
    xlab("Projetos") 
    
```

Tamanho das equipes por linguagem de programação
```{r}
projetos %>% 
    ggplot(aes(x = team)) + 
    geom_histogram(bins = 20, fill = "white", color = "blue") + 
    geom_rug(alpha = .3) + 
    facet_grid(lang ~ .) 
```

Número de projetos pela quantidade de integrantes
```{r}
projetos %>% 
    ggplot(mapping = aes(x = team)) + 
    geom_histogram(bins = 20, binwidth = 10, colour="black", fill="white") + 
    geom_rug(alpha = 0.5) +
    ylab("Número de Projetos") + 
    xlab("Tamanho da equipe") +
    ggtitle("Número de projetos pela quantidade de integrantes") +
    geom_vline(aes(xintercept=mean(team, na.rm=T)),color="red", linetype="dashed", size=1)
    
```

===== Variável: linguagem de programação
Quantidade de projetos pela linguagem de programação
```{r}
projetos %>% 
    group_by(lang) %>% 
    summarise(n = n()) %>% 
    ggplot(aes(x = lang, y = n)) + 
    geom_col(colour="black", fill="white", show.legend = TRUE) + 
    ylab("Quantidade de projetos") + 
    xlab("Linguagem de programação") +
    ggtitle("Quantidade de projetos pela linguagem de programação") 
```

Equipes por linguagem de programação
```{r}
projetos %>% 
    ggplot(aes(x = lang, y = team)) + 
    geom_jitter(alpha = .4, width = .2, size = .8) +
    ylab("Equipes") + 
    xlab("Linguagem de programação") +
    ggtitle("Equipes por linguagem de programação")
```

===== variável: builds de sucesso

Quantidade de builds de sucesso por linguagem de programação
```{r}
projetos %>% 
    ggplot(aes(x = lang, y = build_success_prop)) + 
    geom_jitter(alpha = 0.4, width = 0.2, size = 0.8) +
    ylab("Proporção de builds de sucesso") + 
    ggtitle("Quantidade de builds de sucesso por linguagem de programação") + 
    xlab("Linguagem de programação") 
```

Propoção de builds de sucesso por linguagem de programação
```{r}
projetos %>% 
    ggplot(aes(x= build_success_prop)) + 
    geom_histogram(bins = 10, colour="black", fill="white") + 
    facet_grid(lang ~ .) + 
    ylab("Quantidade de projetos") + 
    xlab("Proporção de build de sucesso") +
    ggtitle("Propoção de builds de sucesso por linguagem de programação")
```

===== variável: Commits
Quantidade de commits pela linguagem de programação
```{r} 
projetos %>% 
    ggplot(aes(x = lang, y = num_commits)) + 
    geom_jitter(alpha = 0.4, width = 0.2, size = 0.8) +
    ylab("Quantidade de commits") + 
    ggtitle("Quantidade de commits pela linguagem de programação") + 
    xlab("Linguagem de programação") 
    
```

Total Commits por linguagem de programação
```{r}
projetos %>% 
  group_by(lang) %>% 
  summarise(total = sum(num_commits)) %>% 
  arrange(total) %>%
  ggplot(aes(x = lang, y = total)) + 
  geom_col(colour="black", fill="white") +
  ylab("Quantidade de commits") + 
  xlab("Linguagem de programação") +
  ggtitle("Total de commits de todos os projetos por linguagem de programação") 
  
```  

Quantidade de commits pelo tamanho da equipe
```{r} 
projetos %>% 
    ggplot(aes(x = team, y = num_commits)) + 
    geom_jitter(alpha = 0.4, width = 0.2, size = 0.8) +
    ylab("Quantidade de commits") + 
    ggtitle("Quantidade de commits pelo tamanho da equipe") + 
    xlab("Tamanho da equipe") 
    
```

Número de commits pelo tamanho da equipe
```{r}
projetos %>% 
    ggplot(aes(x = team, 
               y = num_commits)) + 
    geom_point(alpha = .3) + 
    scale_x_log10() + 
    scale_y_log10() + 
    ylab("Quantidade de commits") + 
    xlab("Tamanho da equipe") +
    ggtitle("Número de commits pelo tamanho da equipe") 
```

Número de projetos pelo total de commits e linguagem de programação
```{r}
projetos %>% 
    ggplot(aes(x = num_commits)) + 
    geom_histogram(bins = 20, fill = "white", color = "blue") + 
    facet_grid(lang ~ .) +
    scale_x_log10() +
    ylab("Quantidade de projetos") + 
    xlab("Número de commits") +
    ggtitle("Número de projetos pelo total de commits") 
```

Número de commits pela proporção de builds de sucesso
```{r}
projetos %>% 
  ggplot(aes(x = build_success_prop, y = num_commits)) + 
    geom_jitter(width = .02, height = 0, size = 2, alpha = .6) + 
    facet_grid(lang ~ .) +
    scale_y_log10() + 
    ylab("Número de commits") + 
    xlab("Proporção de builds de cuesso") +
    ggtitle("Número de commits pela proporção de builds de sucesso") 

```


PERGUNTAS
PERGUNTA 1.0 - Em equipes com menos de 10 membros, projetos de qual linguagem variam mais na proporçao de builds de sucesso

```{r}
projetos %>% 
    filter(team < 10) %>%
    ggplot(aes(x= lang,  y = build_success_prop)) + 
    geom_boxplot(width = .25) + 
    ylab("Proporção de builds de sucesso") + 
    xlab("Linguagem de programação") +
    ggtitle("Proporção de builds de sucesso por linguagem de programação", subtitle ="em equipes com menos de 10 integrantes" )
```

Builds de sucesso por linguagem de programação - equipes menos de 10 
```{r}
projetos %>% 
    filter(team < 10) %>%
    ggplot(aes(x = lang, y = build_success_prop)) + 
    geom_jitter(alpha = .4, width = .2, size = .8) +
    ylab("Proporção de builds de sucesso") + 
    xlab("Linguagem de programação") +
    ggtitle("Builds de sucesso por linguagem de programação", subtitle ="em equipes com menos de 10 integrantes" )
    ```

PERGUNTA 1.1 - Em equipes com 10 ou mais membros, projetos de qual linguagem variam mais na proporçao de builds de sucesso

```{r}
projetos %>% 
    filter(team >= 10) %>%
    ggplot(aes(x= lang,  y = build_success_prop)) + 
    geom_boxplot(width = .25) + 
    ylab("Proporção de builds de sucesso") + 
    xlab("Linguagem de programação") +
    ggtitle("Proporção de builds de sucesso por linguagem de programação", subtitle ="em equipes com 10 ou mais integrantes" )
```

Builds de sucesso por linguagem de programação - equipes com 10 ou mais
```{r}
projetos %>% 
    filter(team >= 10) %>%
    ggplot(aes(x = lang, y = build_success_prop)) + 
    geom_jitter(alpha = .4, width = .2, size = .8) +
    ylab("Proporção de builds de sucesso") + 
    xlab("Linguagem de programação") +
    ggtitle("Builds de sucesso por linguagem de programação", subtitle ="em equipes com 10 ou mais integrantes" )
```


Pergunta 1-final: Comparar projetos em java e ruby que tenham aos menos 10 integrantes. Comparar em relação a variação na proporção de buids que são sucesso

Proporção de builds pror tamanho de grupo - contagem
```{r}
a = projetos %>% 
    filter(team >= 10) %>%
    within(w <- "Equipe >= 10")

b = projetos %>% 
    filter(team < 10) %>%
    within(w <- "Equipe < 10")

resultados <- bind_rows(a, b)

resultados %>% 
  ggplot(aes(x = w, y=build_success_prop)) + 
    geom_jitter(width = .02, height = 0, size = 1, alpha = .4) + 
    facet_grid(lang ~ .) +
    scale_y_log10() +
    ylab("Proporção de builds de sucesso") + 
    xlab("Tamanho da equipe") +
    ggtitle("Proporção de builds de sucesso por linguagem de programação")

```

Proporção de builds pror tamanho de grupo - boxplot
```{r}
a = projetos %>% 
    filter(team >= 10) %>%
    within(w <- "Equipe >= 10")

b = projetos %>% 
    filter(team < 10) %>%
    within(w <- "Equipe < 10")

resultados <- bind_rows(a, b)


resultados %>%
    ggplot(aes(x= w,  y = build_success_prop)) + 
    geom_boxplot(width = .25) + 
    ylab("Proporção de builds de sucesso") + 
    xlab("Tamanho da equipe") +
    ggtitle("Proporção de builds de sucesso por linguagem de programação")
```
    







