---
title: "Lab 2 - Checkpoint 4: An?lise de dados de buscas em projetos da Wikimedia"
output: html_notebook
---

O objetivo deste estudo ? investigar dados de buscas realizadas por usu?rios em projetos da Wikimedia. Os dados de buscas de usu?rios selecionados aleatoriamente foram coletados durante 8 dias por logs de eventos e disponibilizados em processos seletivos da Wikimedia Foundation em 2016. Os dados originais est?o disponiveis no site da wikimedia em `/data/search_data.csv`. Os dados s?o usados para avaliar a satisfa??o do usu?rio com os resultados das buscas. Os resultados, armazenados em logs, permitem identificar o tempo que os usu?rios permanecem nas p?ginas visitadas. 

## 1. Configura??es iniciais e conjunto de dados 

O primeiro passo para iniciarmos o estudo ? conhecer a base de dados, as vari?veis utilizadas e as configura??es iniciais. O c?digo a seguir mostra as bibliotecas e depend?ncias utilizadas. 

```{r setup}
library(tidyverse)
library(here)
library(lubridate)
library(ggplot2)
library(knitr)
theme_set(theme_bw())
```

```{r ETL}
buscas = read_csv(here::here("data/search_data.csv")) %>%
    mutate(day=round_date(session_start_date, unit = "day")) %>%
    filter((first_click <= results) | (is.na(first_click) & num_clicks == 0)) %>%
    head(1000)

## Parsed with column specification:
 cols(
   session_id = col_character(),
   search_index = col_integer(),
   session_start_timestamp = col_double(),
   session_end_timestamp = col_double(),
   session_start_date = col_datetime(format = ""),
   session_end_date = col_datetime(format = ""),
   checkin = col_integer(),
   group = col_character(),
   results = col_integer(),
   num_clicks = col_integer(),
   first_click = col_integer()
 )
```

No c?digo acima temos as bibliotecas utilizadas e a leitura dos dados. Incluimos ainda a coluna **day** que cont?m a data, sem a hora, apenas o dia. O nosso conjunto de dados possui as seguintes colunas:

+ **session_id**: Essa coluna ? um ID exclusivo que identifica as sess?es;
+ **search_index:** Index da busca realizada pelo usu?rio na sess?o;
+ **session_start_timestamp:** Marca??o do tempo no in?cio da busca;
+ **session_end_timestamp:** Marca??o do tempo no fim da busca;
+ **session_start_date:** Data e hora do in?cio da busca;
+ **session_end_date:** Data e hora do fim da busca;
+ **checkin:** Duran??o do tempo em que a p?gina ficou aberta;
+ **group:** Representa o grupo. Esse grupo pode ser "a" ou "b", sendo o grupo b, o grupo de controle;
+ **results:** N?mero de resultados retornados ao usu?rio;
+ **num_clicks:** N?mero de cliques do usu?rio;
+ **first_click:** Posi??o do resultado que o usu?rio clicou primeiro.

Al?m de incluir a vari?vel **day**, alguns dados foram filtrados e removidos da base inicial por serem considerados inconsistentes. COnsiderando a explica??o da sem?ntica de cada coluna, temos que o primeiro clique do usu?rio deve est? entre 1 e o n?mero total de resultados retornado pela busca. Sendo assim, o n?mero **first_click** deve est? entre 1 e  **results**. Al?m disso, o n?mero de cliques (**num_clicks**) deve estpa consistente com a coluna **first_click**. Se o usu?rio fez algum clique, deve existir a posi??o do primeiro click. Linhas que n?o atendem esses par?metros foram consideradas inconsistentes e foram filtradas. 

## 2. Quest?es de pesquisa 

Seguiremos as quest?es de pesquisas propostas no processo seletivo da Wikimedia. O objetivo ? analisar o comportamento das buscas e navega??es de dois grupos de usu?rios selecionados aleatoriamente. As quest?es de pesquisa seguem abaixo:

+ **Quest?o de Pesquisa 1:** Qual ? a taxa de cliques geral di?ria? Como ela varia entre os grupos A e B?

+ **Quest?o de Pesquisa 2:** Quais resultados os usu?rios tendem a tentar primeiro? Como isso muda no dia-a-dia?

+ **Quest?o de Pesquisa 3:** Qual ? a taxa de resultados zero geral di?ria? Como ela varia entre os grupos A e B?

+ **Quest?o de Pesquisa 4:** Vamos assumir que a dura??o da sess?o de busca seja aproximadamente o tempo entre o primeiro evento de busca e o ?ltimo evento de busca da sess?o. Como a dura??o da sess?o se relaciona com o n?mero de cliques?

A seguir iremos explorar as quest?es de pesquisa e conhecer melhorar a distribui??o das vari?veis utilizadas. 

## 2. Qual ? a taxa de cliques geral di?ria? Como ela varia entre os grupos A e B?

Para respondermos a primeira quest?o de pesquisa, precisamos conhecer a distribui??o da taxa de cliques. A quantidade total de vezes que o usu?rio clicou nos resultados retornados pela busca ? representado pela vari?vel **num_clicks:**. Os valores variam entre X e Y, sendo que existem mais cliques nas buscas dos usu?rios do grupo A. Os gr?ficos a seguir mostram a distribui??o da quantidade de cliques por grupo e dia.

Distribui??o da quantidade de cliques
```{r}
buscas %>% 
    ggplot(aes(x = group, y = num_clicks)) + 
    geom_jitter(alpha = 0.4, width = 0.2, size = 0.8) +
    scale_y_log10() +
    ggtitle("Distribui??o da quantidade de cliques por grupo") +
    xlab("Grupo") + 
    ylab("Quantidade de cliques") 
```

Distribui??o do n?mero de cliques por grupo
```{r}
buscas %>% 
    ggplot(aes(x= num_clicks)) + 
    geom_histogram(bins = 30, fill = "white", color = "blue") + 
    facet_grid(group ~ .) +
    geom_rug(alpha = .3) +
    ggtitle("Distribui??o do n?mero de cliques por grupo") +
    xlab("N?mero de cliques") + 
    ylab("Quantidade") 

```

Quantidade do n?mero de cliques por dia e grupo
```{r}
buscas %>% 
    ggplot(aes(x = group, y = num_clicks)) + 
    geom_jitter(alpha = 0.6, width = 0.2, size = 1) +
    scale_y_log10() +
    ggtitle("Quantidade de cliques por dia e grupo") +
    facet_wrap(~ day) + 
    xlab("Grupo") + 
    ylab("Quantidade de cliques") 
    
    
```

Aqui temos a taxa de cliques di?rio por grupo e dia
```{r}
agrupamento = buscas %>%
  filter(results >= 1, !is.na(num_clicks)) %>%
  group_by(day, group, num_clicks) %>%
  summarise(n = n()) %>% 
  mutate(taxaDeCliques = n / sum(n) * 100) 

agrupamento %>% 
  filter(num_clicks > 0) %>%
  ggplot(aes(x = day, y =  taxaDeCliques)) + 
  geom_col(alpha = .5, show.legend = TRUE) +
  facet_grid(group ~ .) +
  ggtitle("Taxa de cliques por dia e grupo") +
  xlab("Dia") + 
  ylab("Taxa de cliques")
  
    
```

## 3. Quais resultados os usu?rios tendem a tentar primeiro? Como isso muda no dia-a-dia?

Distribui??o da quantidade de resultados
```{r}
buscas %>% 
    ggplot(aes(x = group, y = results)) + 
    geom_jitter(alpha = 0.4, width = 0.2, size = 0.8) +
    scale_y_log10() +
    ggtitle("Distribui??o da quantidade de resultados por grupo") +
    xlab("Grupo") + 
    ylab("Quantidade de resultados") 
    
    
```

Quantidade de resultados por dia e grupo
```{r}
buscas %>% 
    ggplot(aes(x = group, y = results)) + 
    geom_jitter(alpha = 0.6, width = 0.2, size = 1) +
    scale_y_log10() +
    ggtitle("Quantidade de resultados por dia e grupo") +
    facet_wrap(~ day) + 
    xlab("Grupo") + 
    ylab("Quantidade de resultados") 
    
    
```

```{r}
buscas %>%
  subset(select = c(results)) %>%
  summary()

```

```{r}
buscas %>% 
    filter(results > 0, !is.na(first_click)) %>%
    ggplot(aes(x = first_click, y=results, color=group)) +
    geom_jitter(width = .2, alpha=.4) +
    scale_y_log10() +
    facet_wrap(~ day) +
    xlab("Indice da p?gina clicada") + 
    ylab("Quantidade de resultados") +
    labs(color="Grupo") +
    ggtitle("Distribui??o do ?ndice clicado e a quantidade de resultados por dia e grupo")     
```


## 3. Qual ? a taxa de resultados zero geral di?ria? Como ela varia entre os grupos A e B?

Quantidade de buscas por grupo
```{r}
taxa_res_group <- buscas %>%
  group_by(group, results) %>%
  summarise(n = n()) %>% 
  mutate(taxa_res_group = n / sum(n) * 100) 

taxa_res_group %>% 
  filter(results == 0) %>% 
  ggplot(aes(x = group, y = taxa_res_group )) + 
  geom_col(width = .3, alpha = .5, fill = "darkcyan") +
  ggtitle("Taxa de resultados igual a zero por grupo") +
  xlab("Grupo") + 
  ylab("Taxa de resultados zero")
    
```


## 4. Vamos assumir que a dura??o da sess?o de busca seja aproximadamente o tempo entre o primeiro evento de busca e o ?ltimo evento de busca da sess?o. Como a dura??o da sess?o se relaciona com o n?mero de cliques?

```{r}
duracao = buscas %>%
    group_by(session_id) %>%
    mutate(session_length=as.numeric(
           difftime(max(session_start_date),
                        min(session_start_date),
                            units = c("secs")))
        )

duracao %>%
    ggplot(aes(x=num_clicks, y=session_length, )) +
    geom_point() +
    facet_wrap(~ group) +
    ggtitle("Dura??o da sessao por n?mero de cliques e grupo") +
    xlab("Cliques") + 
    ylab("Dura??o da sess?o")
```



